---
output: github_document
---

<!-- README.md is generated from README.Rmd. Please edit that file -->

```{r, include = FALSE}
  knitr::opts_chunk$set(
    collapse = TRUE,
    comment = "#>",
    fig.path = "man/figures/README-",
    out.width = "100%"
)
```

# `{PAS.150}`

<!-- badges: start -->
[![Lifecycle: experimental](https://img.shields.io/badge/lifecycle-experimental-orange.svg)](https://lifecycle.r-lib.org/articles/stages.html#experimental)
[![Codecov test coverage](https://codecov.io/gh/DavidJMartinezS/PAS.150/graph/badge.svg)](https://app.codecov.io/gh/DavidJMartinezS/PAS.150)
<!-- badges: end -->

Este paquete está elaborado con el propósito de ayudar en la elaboración del informe de experto del Permisos Ambientales Sectoriales (PAS) 150, por medio de una aplicación que facilita la elaboración de la cartografía digital, apéndices, entre otros. 
El paquete consta principalmente de la aplicación, además de algunas funciones que son utilizadas en esta misma que podrian ejecutarse en un entorno de R. 
Para un uso correcto de la aplicación, por favor tener en consideración las instrucciones que están en la primera página de la aplicación. 

## Installation

Para la instalación del paquete `{PAS.150}` debe de ejecutar:

```{r, eval = FALSE}
options(timeout = 600)
remotes::install_github("DavidJMartinezS/dataPAS", dependencies = T, force = T)
remotes::install_github("DavidJMartinezS/PAS148y151", dependencies = T, force = T)LE INSTALL YOUR DEV PACKAGE?
```

## Run

You can launch the application by running:

```{r, eval = FALSE}
PAS.150::run_app()
```

## Uso del paquete

El paquete esta hecho para que pueda ser usado tanto como en el entorno de R mediante funciones o bien en el entorno de la aplicación. Para iniciar la aplicación correr la función:

```{r, eval = FALSE}
PAS.150::run_app()
```

Antes de todo, leer atentamente el detalle acerca del uso adecuado de la aplicación. Estas se encuentran en el acordeón que está en la pestaña 'Importante' al iniciar la aplicación.

### Cartografía digital 

Para generar la cartografía digital debe ingresar al menos 4 inputs basicos, que son: 
* Cartografía de uso y vegetación de la cuenca
* Especie objeto del informe
* Layout de obras
* Compilado de censos

Adicionalmente a estos se pueden ingresar los BNP a intervenir y alterar. Si estas contienen el campo "Censado", donde por medio de "si" o "no" se indique si el poligono fue o no censado. Se podrán crear las capas de estimación de censo a intervenir y alterar. 
Para la alteración se puede añadir la capa con solo la superficie de alteración y las obras que alteran, o bien subir el BNP a alterar con todos sus campos ya listos, pero se debe declarar si la capa que ingresa esta o no lista.

También se permite ingresar las bases de datos de flora e inventarios forestales. Si se ingresan se crearán las capas de parcelas correspondientes a estas junto con la prospección pedestre la cual influye igual los censos.

Por otra parte, esta la opción de incluir las capas de bases cartográficas, que son las capas de caminos, hidrografía y curvas de nivel.  

### Apéndice

Los apéndices del PAS 150 los siguientes 3:

* Apéndice BD inventarios forestales: requiere cargar previamente la base de datos de inventarios forestales y la cartografía de uso y vegetación.
* Apéndice BD biodiversidad: Este se genera junto con los otros inputs y requiere cargar previamente la base de datos de flora y la cartografía de uso y vegetación.
* Apéndice BD fragmentación: Este se genera en la ventana de "Fragmentación" y requiere cargar previamente la capa de uso y vegetación y la de obras. 

**Se solicita reportar cualquier error o bug de la aplicación y/o sus funciones**
